【裁判字號】    99,訴,1819
【裁判日期】    991221
【裁判案由】    搶奪
【裁判全文】
臺灣臺北地方法院刑事判決              99年度訴字第1819號
公  訴  人  臺灣臺北地方法院檢察署檢察官
被      告  張凱慶
上列被告因搶奪案件，經檢察官提起公訴（99年度偵字第8706號
），被告於本院準備程序進行中，就被訴事實為有罪之陳述，經
本院告知簡式審判程序意旨，並聽取公訴人及被告之意見後，本
院合議庭裁定依簡式審判程序審理，判決如下：
    主  文
張凱慶意圖為自己不法之所有，而搶奪他人之動產，處有期徒刑
陸月，如易科罰金，以新臺幣壹仟元折算壹日。
    事  實
一、張凱慶於民國九十八年二、三月間，在網路上認識陳鐿方（
    原名陳筱雯），二人時有聯絡，並有相約見面，而張凱慶於
    九十九年三月六日下午某時，與陳鐿方相約見面聚餐，並騎
    乘機車前往陳鐿方位於臺北市○○市○○街住處附近搭載陳
    鐿方，迨張凱慶騎乘機車搭載陳鐿方抵達臺北市○○區○○
    路五段四三號富德公墓附近時，張凱慶與陳鐿方對於雙方交
    往關係意見不一發生爭執，張凱慶因不滿陳鐿方之回答，竟
    意圖為自己不法之所有，並基於搶奪之犯意，先藉欲借用陳
    鐿方行動電話為由，嗣陳鐿方拿出行動電話交付予張凱慶不
    備之際，強行取走行動電話一支，接續又趁陳鐿方不備之際
    ，強力拉扯陳鐿方頸上之金項鍊一條，再將陳鐿方放置在機
    車上之所有內裝有現金新臺幣（下同）三千餘元、國民身分
    證、健保卡、郵局金融卡、學生證、汽車駕駛執照及行動電
    話二支之皮包一只強行帶走，並棄陳鐿方於富德公墓附近自
    行騎乘機車離去，任由陳鐿方獨自摸黑下山至臺北市環保局
    文山區隊停車場即福德復育公園辦公室，向該停車場員工魏
    相豫求救報警處理，始悉上情而循線查獲。
二、案經陳鐿方訴由臺北市政府警察局文山第一分局報請臺灣臺
    北地方法院檢察署檢察官偵查起訴，張凱慶於準備程序中為
    有罪之陳述，經本院合議庭裁定由受命法官獨任行簡式審判
    程序。
    理  由
一、本件被告張凱慶所犯之搶奪罪，係死刑、無期徒刑、最輕本
    刑為三年以上有期徒刑以外之罪，而被告於準備程序中就被
    訴事實為有罪之陳述，經法官告知簡式審判程序之旨，並聽
    取公訴人及被告之意見後，本院認為適宜由受命法官獨任進
    行簡式審判程序，合先敘明。
二、上揭犯罪事實，業據被告於本院審理時坦承不諱（見本院卷
    第二六頁、第三○頁），核與證人即被害人陳鐿方及證人魏
    相豫於警詢及偵查中證述情節均相符（見臺灣臺北地方法院
    檢察署九十九年度偵字第八七○六號卷第五頁至第七頁、第
    二七頁至第二九頁、第三二頁至第三三頁、第四六頁至第四
    七頁、），復有通聯調閱查詢單、簡訊翻拍畫面、補發之汽
    車駕駛執照、國民身分證等件附卷可按（見上開偵卷第一五
    頁至第一九頁、第三四頁至第三五頁、第五○頁至第五一頁
    ），是被告上揭任意性自白，與事實相符，堪以採信，本件
    被告上揭犯行，洵堪認定，應予依法論科。
三、核被告所為，係犯刑法第三百二十五條第一項之普通搶奪罪
    。爰審酌被告並無任何犯罪科刑記錄，此有臺灣高等法院被
    告前案紀錄表在卷可按，素行尚可，僅因與被害人發生爭執
    ，而搶奪被害人之財物，並予以丟棄，所為非是，兼衡被告
    願尚未與被害人達成和解，及被告於本院審理時均坦承犯行
    ，顯有悔意意等一切情狀，量處如主文所示之刑，並諭知易
    科罰金之折算標準，以資懲儆。
四、據上論斷，應依刑事訴訟法第二百七十三條之一第一項、第
    二百九十九條第一項前段，第三百二十五條第一項、第四十
    一條第一項，判決如主文。
本案經檢察官陳國安到庭執行職務。
中    華    民    國    99    年    12    月    21    日
                  刑事第十八庭  法  官  林玉蕙
上正本證明與原本無異。
如不服本判決應於收受送達後10日內向本院提出上訴書狀，並應
敘述具體理由；其未敘述上訴理由者，應於上訴期間屆滿後20日
內向本院補提理由書（均須按他造當事人之人數附繕本）「切勿
逕送上級法院」。告訴人或被害人如對於本判決不服者，應具備
理由請求檢察官上訴，其上訴期間之計算係以檢察官收受判決正
本之日期為準。
                                書記官  陳怡君
中    華    民    國    99    年    12    月    21    日
附錄本案論罪科刑法條
中華民國刑法第325條
（普通搶奪罪）
意圖為自己或第三人不法之所有，而搶奪他人之動產者，處 6
月以上 5 年以下有期徒刑。
因而致人於死者，處無期徒刑或 7 年以上有期徒刑，致重傷者
，處 3 年以上 10 年以下有期徒刑。
第 1 項之未遂犯罰之。

司法院資訊處製作；財團法人民間司法改革基金會備份。
